【裁判字號】    99,易,490
【裁判日期】    991203
【裁判案由】    竊盜
【裁判全文】
臺灣基隆地方法院刑事判決               99年度易字第490號
公  訴  人  臺灣基隆地方法院檢察署檢察官
被      告  黃國恩
上列被告因竊盜案件，經檢察官提起公訴（99年度偵緝字第382
號、第383 號、第384 號、第385 號、第386 號、99年度偵字第
4476號），暨追加起訴（99年度偵緝字第433 號），本院判決如
下：
    主  文
黃國恩所犯如附表「罪名及應處刑罰」欄所示之罪，均累犯，各
處刑、宣告沒收如附表「罪名及應處刑罰」欄之所示。應執行有
期徒刑年陸月；並於刑之執行前，令入勞動場所，強制工作
年；扣案之螺絲起子支、尖嘴鉗壹支、黑色把手壹支及鎖匙壹
支，均沒收之。
    事  實
一、黃國恩前因收受贓物案件，經臺灣桃園地方法院以92年度桃
    簡字第1881號判決判處有期徒刑4 月確定，於民國95年3 月
    29日執行完畢（構成累犯）。又因攜帶兇器之加重竊盜及恐
    嚇危害安全罪，經本院以99年度易緝字第13號判決各判處有
    期徒刑8 月、3 月，應執行有期徒刑10月確定（尚未執行）
    。
二、詎黃國恩猶不知悔改，復分別基於意圖為自己不法所有之竊
    盜犯意，先後於附表所示之時間、地點，以附表所示之方法
    ，分別竊取施萬賀等人之財物，所得供己花用完盡。嗣黃國
    恩於99年9 月17日下午2 時許，因另案為基隆市警察局第四
    分局中華路派出所巡佐林志祥在基隆市中山區○○○路25號
    前緝獲，並自黃國恩隨身攜帶之背包內扣得黃國恩所有而用
    以竊取如附表編號、15.、16.所示葉帝佑（起訴書誤載為蔡
    帝佑）、蔡蓁蓁及張誌偉財物之螺絲起子及鑰匙各1 支、張
    誌偉及蔡蓁蓁失竊之財物，因而查悉黃國恩如附表編號及
    之竊盜行為；又黃國恩在有偵查權限之機關或公務員知悉
    其如附表編號之竊盜行為前，在中華路派出所接受林志祥
    巡佐詢問時，主動向林志祥供出此部分竊盜之犯行，並接受
    裁判，因而查悉黃國恩此部分竊盜行為；另黃國恩如附表編
    號１至編號之竊盜行為，係因員警在失竊車輛或失竊地點
    附近查得之相關物品上所採集之男性DNA 型別，與內政部警
    政署檔存黃國恩DNA 型別相符，因而查悉黃國恩此部分竊盜
    犯行；至黃國恩如附表編號所示之竊盜行為，則係員警依
    據涉嫌竊盜人遺留在現場之背包內含有黃國恩之國民身分證
    ，且將自扣案之項鍊所採集之DNA 送請臺北縣政府警察局鑑
    驗結果，與內政部警政署檔存黃國恩型別相符，因而查悉黃
    國恩此部分竊盜行為。
三、案經臺北市政府警察局新店分局、臺北縣政府警察局瑞芳分
    局、基隆市警察局第一分局、第四分局報告臺灣基隆地方法
    院檢察署檢察官偵查後起訴暨臺北縣政府警察局土城分局報
    告臺灣臺北地方法院檢察署呈請臺灣高等法院檢察署令轉臺
    灣基隆地方法院檢察署檢察官偵查後追加起訴。
    理  由
壹、程序事項（關於證據能力）
一、關於供述證據：
    按被告以外之人於審判外之陳述，雖不符前4 條之規定，而
    經當事人於審判程序同意作為證據，法院審酌該言詞陳述或
    書面陳述作成時之情況，認為適當者，亦得為證據。當事人
    、代理人或辯護人於法院調查證據時，有第159條第1項不得
    為證據之情形，而未於言詞辯論終結前聲明異議者，視為有
    前項之同意，刑事訴訟法第159條之5定有明文。查本判決下
    列所引用之被告以外之人於審判外之言詞及書面陳述，雖屬
    傳聞證據，惟被告黃國恩及公訴人於審判期日，對本案全部
    證據之證據能力均不爭執，且於審判期日就本院所調查之證
    據均未主張有刑事訴訟法第159 條不得為證據之情形，且均
    表示「沒有意見」，本院審酌該等證據作成時，亦無不適當
    之處，依前開規定，均有證據能力。
二、關於非供述證據：
    扣案之螺絲起子3 支、尖嘴鉗1 支、黑色把手1 支及鑰匙1
    支，分係由被告同意執行搜索及被害人張景芳交由員警扣案
    ，核均係員警依法執行扣押所得之物證，有臺北縣政府警察
    局瑞芳分局扣押筆錄及扣押物品目錄表各1 份、基隆市警察
    局第四分局中華路派出所扣押筆錄1份及扣押證物一覽表各1
    份在卷可憑，且查無執行扣押之員警有違法取證之情形，依
    法自得為本案之證據。
貳、實體事項
一、訊據被告黃國恩坦承附表編號至編號所示之竊盜行為，
    餘則否認之，經查：
  (一)被告坦承如附表編號至編號所示之竊盜行為，且據證人
    即被害人吳小如、張景芳、葉帝佑、蔡蓁蓁及張誌偉於警詢
    時指證在卷，並有如附表編號至編號證據欄所示之證據
    可為憑，被告之自白核與事實相符，可以採信。另被告雖供
    稱係與綽號「阿川」之成年男子共同竊取如附表編號所示
    被害人吳小如之財物，且螺絲起子係綽號「阿川」之男子所
    有等情，然本院鑑於被告並無法提供綽號「阿川」男子之年
    籍資料供查證，且在被害人失竊車輛內復查無有第三人共犯
    之相關跡證，因認尚難僅憑被告一人之供述，遽認被告係與
    綽號「阿川」之男子共同竊取被害人吳小如之財物，附此敘
    明。
  (二)至被告雖否認如附表編號１至編號所示之竊盜行為，惟查
    ：
    1.被告如附表編號１所示之竊盜行為，除據證人即被害人施
      萬賀於警詢時證述在卷，並有如附表編號１證據欄所示之
      證據可為佐。被告雖辯稱喝飲料沒有用吸管之習慣云云，
      惟員警自被害人施萬賀失竊車輛所扣得之吸管上所採得之
      DNA 經送鑑結果，與被告DNA 型別相符之事實，有附表編
      號１所示內政部警政署刑事警察局鑑驗書可憑，而被告就
      鑑驗結果既不爭執，自足認被告曾使用該吸管無疑，是其
      空言否認曾使用該吸管云云，核係飾卸之詞，委無足採，
      從而，被告如附表編號１所示之竊盜行為乃至堪認定。
    2.被告如附表編號２所示之竊盜犯行，除據證人即被害人李
      定芳於警詢時證述在卷，並有如附表編號２證據欄所示之
      證據可為佐。被告雖辯稱自開計程車迄今，都習慣將煙蒂
      丟到車外，不會用煙灰缸云云。惟員警自被害人李定芳失
      竊車輛前座煙灰缸扣得之煙蒂1 支所採得之DNA 經送鑑結
      果，與被告DNA 型別相符之事實，有如附表編號２所示內
      政部警政署刑事警察局及臺北縣政府警察局鑑驗書可憑，
      被告就鑑驗結果亦不爭執，據此足認被告曾吸用該煙蒂，
      而佐以該煙蒂係在車輛前座煙灰缸查得，且車內查無其他
      涉嫌人所留存之跡證等情，認被告如附表編號２所示之竊
      盜犯行洵堪認定，被告空言否認，核係事後卸責之詞，不
      足採信。又因被告否認本件竊盜，致無法確實知悉被告究
      竟係持何物品竊取被害人之車輛，惟依被害人指稱失竊車
      輛尋回後，發現車門鎖遭破壞等語，並參酌被告坦承係持
      業經將尖端磨尖之一字型螺絲起子（外觀見99年度偵字第
      4476號卷第40頁照片），竊取如附表編號至編號所示
      被害人吳小如等人之車輛之竊盜手法，認本件被告亦係持
      類如前揭偵卷照片所示之業經將尖端磨尖之一字型螺絲起
      子，竊取被害人李定芳所有之車輛，而觀諸上開偵卷照片
      所示之業經將尖端磨尖之一字型螺絲起子，係鐵製品，且
      外型尖銳，自足以對人之生命、身體構成危險，顯為兇器
      無疑，因認被告本件係攜帶兇器竊盜，並因查無其他共犯
      ，故而認定該兇器屬被告所有，並此說明。
    3.被告如附表編號３所示之竊盜犯行，除據證人即被害人陳
      家治於警詢時證述在卷，並有如附表編號３證據欄所示之
      證據可為佐。被告雖辯稱真實姓名不詳綽號「阿川」之成
      年男性友人曾開車載其回家，其在車內有飲用米酒，但並
      未與「阿川」共同竊車，亦未幫忙把風云云。惟員警自被
      害人陳家治失竊車輛扣得之米酒保特瓶1 支所採得之DNA
      經送鑑結果，與被告DNA 型別相符之事實，有如附表編號
      ３所示內政部警政署刑事警察局及臺北縣政府警察局鑑驗
      書可憑，被告就鑑驗結果亦不爭執，且坦承有飲用米酒之
      飲料，佐以車內查無其他涉嫌人所留存之跡證，且被告並
      無法提供「阿川」之真實年籍資料供查證等情，認被告如
      附表編號３所示之竊盜犯行洵堪認定，被告上開辯解之詞
      ，核係事後卸責之詞，不足採信。又因被告否認本件竊盜
      ，致無法確實知悉被告究竟係持何物品竊取被害人之車輛
      ，惟依被害人陳家治指稱失竊車輛尋回後，發現前左、右
      方車門鎖皆遭毀損，並參酌被告坦承係持業經將尖端磨尖
      之一字型螺絲起子（外觀見99年度偵字第4476號卷第40頁
      照片），竊取如附表編號至編號所示被害人吳小如等
      人之車輛之犯罪手法，認本件被告亦係持類如前揭偵卷照
      片所示之業經將尖端磨尖之一字型螺絲起子，竊取被害人
      陳家治所有之車輛，並如同上開編號2.所述之理由，認定
      被告本件係攜帶所有之兇器即業經將尖端磨尖之一字型螺
      絲起子竊盜。
    4.被告如附表編號４所示之竊盜犯行，除據證人即被害人許
      志剛於警詢時證述在卷，並有如附表編號４證據欄所示之
      證據可為佐。被告雖辯稱煙蒂是在車外尋獲的，不能證明
      係其竊取被害人車輛云云。惟本院審酌吳明芳警員製作之
      偵查報告，係自被害人失竊車輛地點扣得煙蒂3 支，因煙
      頭尚存濃厚煙味，煙蒂色澤新穎，並無風吹日曬雨淋之痕
      跡，與吸食後丟棄一段時間之煙蒂明顯不同，且因失竊地
      點並非正式停車處所，平日人煙罕至，案發後並未有其他
      人車經過停放，顯不可能為其他遊客所留下之煙蒂等情，
      且自該3支煙蒂所採得之DNA經送鑑結果，與被告DNA 型別
      相符之事實，有如附表編號４所示內政部警政署刑事警察
      局及臺北縣政府警察局鑑驗書可憑，被告就鑑驗結果亦不
      爭執，並於本院審理時供稱平日吸食香菸後係將煙蒂丟棄
      車外等情（見本院99年11月3日準備程序筆錄第6頁），認
      被告如附表編號４所示之竊盜犯行洵堪認定，被告上開辯
      解之詞，核係事後卸責之詞，不足採信。
    5.被告如附表編號５所示之竊盜犯行，除據證人即被害人林
      世強、羅婉甄於警詢時證述在卷，並有如附表編號５證據
      欄所示之證據可為佐。被告雖空言否認，惟員警自被害人
      失竊車輛扣得飲料保特瓶2 支所採得之DNA 經送鑑結果，
      與被告DNA 型別相符之事實，有如附表編號５所示內政部
      警政署刑事警察局鑑驗書可憑，被告就鑑驗結果亦不爭執
      ，因認被告如附表編號５所示之竊盜犯行洵堪認定，被告
      空言否認，核係事後卸責之詞，不足採信。又因被告否認
      本件竊盜，致無法確實知悉被告究竟係持何物品竊取被害
      人之車輛，惟依被害人林世強指稱失竊車輛尋回後，發現
      車門鎖遭毀損等情，且有車門鎖遭破壞之照片可為憑，再
      參酌被告坦承係持業經將尖端磨尖之一字型螺絲起子（外
      觀見99年度偵字第4476號卷第40頁照片），竊取如附表編
      號至編號所示被害人吳小如等人之車輛之犯罪手法，
      認本件被告亦係持類如前揭偵卷照片所示之業經將尖端磨
      尖之一字型螺絲起子，竊取被害人林世強所管有之車輛，
      並如同上開編號2.所述之理由，認定被告本件係攜帶所有
      之兇器即業經將尖端磨尖之一字型螺絲起子竊盜。
    6.被告如附表編號６所示之竊盜犯行，除據證人即被害人許
      智琳於警詢時證述在卷，並有如附表編號６證據欄所示之
      證據可為佐。被告雖否認竊盜犯行，並辯稱不知車內為何
      會留有其血跡云云。惟員警既確自被害人失竊車輛正駕駛
      座座椅正面及副駕駛座側面，各採得一處血跡，且經送鑑
      結果，與被告DNA 型別相符之事實，有如附表編號６所示
      內政部警政署刑事警察局鑑驗書及臺北縣政府警察局鑑驗
      書可憑，被告就鑑驗結果亦不爭執，因認被告如附表編號
      ６所示之竊盜犯行洵堪認定，被告空言否認，核係事後卸
      責之詞，不足採信。
    7.被告如附表編號７所示之竊盜犯行，除據證人即被害人陳
      金生於警詢時證述在卷，並有如附表編號７證據欄所示之
      證據可為佐。被告雖否認竊盜犯行，並辯稱被害人車輛係
      於97年8 月30日晚間7 時30分，在臺北縣瑞芳鎮○○街失
      竊，同日晚間11時30分，在臺北縣貢寮鄉○○街附近尋獲
      ，倘該車果係其所竊，其大可直接開回基隆就好了，為何
      要把偷來的車子棄置在貢寮鄉，足見該車非其竊取云云。
      惟員警既確自被害人失竊車輛前座2 個置杯架中之靠駕駛
      座的置杯架，扣得使用過之白色塑膠杯1 個，經採集DNA
      送驗結果，與被告DNA 型別相符之事實，有如附表編號７
      所示內政部警政署刑事警察局鑑驗書及臺北縣政府警察局
      鑑驗書可憑，被告就鑑驗結果亦不爭執，因認被告如附表
      編號７所示之竊盜犯行洵堪認定。被告雖以前詞置辯，惟
      被告何以將所竊車輛棄置在貢寮鄉，又於棄置所竊車輛後
      ，係以何種方式返回基隆，核屬被告竊盜後之行為，其欲
      意如何，均與認定本件是否係被告竊盜被害人車輛無涉，
      是被告此部分所辯，亦無從採取。
    8.被告如附表編號８所示之竊盜犯行，除據證人即被害人鄒
      德芳於警詢時證述在卷，並有如附表編號８證據欄所示之
      證據可為佐。被告雖否認竊盜犯行，並辯稱：其除飲用鋁
      箔包的飲料一定要使用吸管外，其餘飲料均不使用吸管云
      云。惟員警確自被害人車輛查得吸管1 支，且該吸管送鑑
      驗結果，其上所含DNA 型別，與被告DNA 型別相符之事實
      ，有如附表編號８所示內政部警政署刑事警察局鑑驗書及
      臺北縣政府警察局鑑驗書可憑，被告就鑑驗結果亦不爭執
      ，足認被告確曾使用該支吸管，其上開辯解之詞查與事實
      不符，委無足採，是被告如附表編號８所示之竊盜犯行，
      乃至堪認定。又因被告否認本件竊盜，致無法確實知悉被
      告究竟係持何物品竊取被害人之車輛，惟依被害人鄒德芳
      指稱失竊車輛尋回後，發現車門鎖遭毀損等情，再參酌被
      告坦承係持業經將尖端磨尖之一字型螺絲起子（外觀見99
      年度偵字第4476號卷第40頁照片），竊取如附表編號至
      編號所示被害人吳小如等人之車輛之犯罪手法，認本件
      被告亦係持類如前揭偵卷照片所示之業經將尖端磨尖之一
      字型螺絲起子，竊取被害人鄒德芳所有之車輛，並如同上
      開編號2.所述之理由，認定被告本件係攜帶所有之兇器即
      業經將尖端磨尖之一字型螺絲起子竊盜。
    9.被告如附表編號９所示之竊盜犯行，除據證人即被害人高
      全盛於警詢時證述在卷，並有如附表編號９證據欄所示之
      證據可為佐，被告空言否認，委無足採，從而被告如附表
      編號９所示之犯行要堪認定。
    10.被告如附表編號１０所示之竊盜犯行，除據證人即被害人楊
      益清於警詢時證述在卷，並有如附表編號１０證據欄所示之
      證據可為佐。被告雖否認竊盜犯行，並辯稱不可能將手套
      遺留在車內云云。惟員警既確在被害人失竊車輛扣得麻質
      手套，且經送驗結果，該麻質手套上所含之DNA 型別，與
      被告DNA 型別相符之事實，有如附表編號１０所示內政部警
      政署刑事警察局鑑驗書及臺北縣政府警察局鑑驗書可憑，
      被告就鑑驗結果亦不爭執，足認被告確曾使用該麻質手套
      ，其上開辯解之詞查與事實不符，委無足採，是被告如附
      表編號１０所示之竊盜犯行，亦堪認定。又因被告否認本件
      竊盜，致無法確實知悉被告究竟係持何物品竊取被害人之
      車輛，惟依被害人楊益清指稱失竊車輛尋回後，發現車門
      鎖遭毀損等情，再參酌被告坦承係持業經將尖端磨尖之一
      字型螺絲起子（外觀見99年度偵字第4476號卷第40頁照片
      ），竊取如附表編號至編號所示被害人吳小如等人之
      車輛之犯罪手法，認本件被告亦係持類如前揭偵卷照片所
      示之業經將尖端磨尖之一字型螺絲起子，竊取被害人楊益
      清所有之車輛，並如同上開編號2.所述之理由，認定被告
      本件係攜帶所有之兇器即業經將尖端磨尖之一字型螺絲起
      子竊盜。
    被告如附表編號所示之竊盜犯行，除據證人即被害人李
      同麟於警詢時證述在卷，並有如附表編號證據欄所示之
      證據可為佐。被告雖否認竊盜犯行，並辯稱：沒有吃檳榔
      的習慣，且安全帽上並未採得其指紋，而檳榔渣又係卡在
      安全帽上，並無法證明是其竊取被害人機車云云。惟員警
      既確在被害人失竊車輛上之安全帽採得檳榔渣及檳榔汁，
      且經送驗結果，其上所含DNA 型別，與被告DNA 型別相符
      之事實，有如附表編號所示內政部警政署刑事警察局鑑
      驗書及臺北縣政府警察局鑑驗書可憑，被告就鑑驗結果亦
      不爭執，足認被告確曾咀嚼檳榔，被告上開辯解之詞，查
      與事實不符，委無足採，是被告如附表編號11.所示之竊盜
      犯行，亦堪認定。又檢察官雖訴被告係以未扣案之客觀上
      不詳且尖銳器物，竊取被害人機車，惟檢察官就被告持兇
      器乙節，並未提出證據證明，而以本院審理竊盜案件之所
      知，竊賊竊取車輛不以持兇器為必要，是在被告否認竊盜
      ，復查無證據足以證明被告竊盜方法之下，依罪疑有利被
      告原則，僅認定被告係以不詳方式竊盜，附此敘明。
二、核被告如附表編號１、４、６、７、９、所示之行為，係
    犯刑法第320 條第1 項之普通竊盜罪；如附表編號２、３、
    ５、８、１０、、第至所示之行為，係犯刑法第321 條
    第1 項第3 款之攜帶兇器竊盜罪；被告如附表編號所示之
    行為，係犯刑法第321 條第2 項、第1 項第3 款之攜帶兇器
    竊盜未遂罪，其此部分竊盜之犯行僅止於未遂階段，爰依刑
    法第25條第2 項規定減輕其刑。檢察官起訴被告如附表編號
    所示之行為係犯刑法第321 條第1 項第3 款之攜帶兇器竊
    盜罪、如附表編號所示之行為係犯刑法第320條第1項之普
    通竊盜罪，均尚有未合（理由詳理由貳一(一)、(二)11.所載），
    惟因社會基本事實同一，爰均依職權變更起訴法條後，依法
    予以審理，並此敘明。又被告於有偵查權限之機關或公務員
    知悉其如附表編號之竊盜行為前，在中華路派出所接受林
    志祥巡佐詢問時，主動向林志祥供出此部分竊盜之犯行，並
    接受裁判，業據證人林志祥巡佐於本院審理時結證在卷，核
    與自首之要件，爰依刑法第62條前段減輕其刑。又被告雖辯
    稱其係主動向林志祥巡佐自首如附表編號所示之加重竊盜
    犯行云云。按刑法第62條前段固明定：對於未發覺之罪自首
    而受裁判者，得減輕其刑，惟所謂發覺，固非以有偵查犯罪
    權之機關或人員確知其人犯罪無誤為必要，而於對其發生嫌
    疑時，即得謂為已發覺；但此項對犯人之嫌疑，仍須有確切
    之根據得為合理之可疑者，始足當之，若單純主觀上之懷疑
    ，要不得謂已發生嫌疑（最高法院72年台上字第641 號判例
    意旨參照）。查證人林志祥巡佐於本院審理時結證稱：99年
    9月17日下午2時許緝獲被告時，在被告隨身攜帶之背包內有
    如被害人蔡蓁蓁贓物認領保管單所記載之物品，當時雖然不
    知道這些物品究竟是那個被害人失竊的財物，但因被告有竊
    盜的前科，本次又因竊盜案件通緝到案，而在被告背包內又
    看到有被害人張誌偉的證件，所以懷疑被告背包裡所有的東
    西都是竊盜所得的贓物，經通知被害人張誌偉到案領回失竊
    財物後，剩下的物品就詢問被告是如何得來，此時被告才供
    出有關竊取被害人蔡蓁蓁車輛之情節，於是通知被害人蔡蓁
    蓁到派出所製作警詢筆錄等語，是證人林志祥巡佐顯係基於
    在被告背包裡發見有被害人張誌偉失竊證件，佐以被告有竊
    盜前案紀錄，復因竊盜案件通緝到案等事實，合理懷疑被告
    背包裡其餘物品亦係竊盜所得贓物，此時證人林志祥巡佐雖
    未確切知悉被告如附表編號之竊盜犯行，惟揆諸前揭最高
    法院判例意旨，應認此時證人林志祥巡佐已發覺被告如附表
    編號之竊盜犯行，被告於證人林志祥巡佐已發覺其此部分
    竊盜犯行後，再供出該等物品係竊自何一車輛等情，核僅係
    自白犯行，並非自首，是被告上開所辯，顯有誤會，委無足
    採。又查被告前曾受有如事實欄所示之有期徒刑執行完畢，
    有臺灣高等法院被告前案紀錄表在卷可憑，其於有期徒刑執
    行完畢後之5 年內，故意再犯本件有期徒刑以上之罪，其所
    犯如附表所示16次竊盜罪，均合於累犯規定，爰均依刑法第
    47 條第1項規定，加重其刑。其所犯如附表編號所示之加
    重竊盜罪，同時有累犯及未遂之刑之加重、減輕事由；所犯
    如附表編號所示之加重竊盜罪，同時有累犯及自首之刑之
    加重、減輕事由，爰均依刑法第71條第1 項規定，先加重後
    減輕之。爰審酌被告不思以己力賺取財物，妄以竊盜方式，
    快速獲取財物，所為殊不足取，平日攜帶兇器在身，伺機盜
    取他人財物，所生危害非輕，兼衡其犯罪動機、目的、所得
    財物價值及犯後態度等一切情狀，分別量如附表所示之刑，
    並定其應執行之刑。又本院審酌被告於73年間因竊盜案件，
    經判處有期徒刑3 年，刑前應執行強制工作；於91年間因收
    受贓物案件，經臺灣桃園地方法院以92年度桃簡字第1881號
    判決判處有期徒刑4 月確定；95年間因犯竊盜案件，經本院
    以95年度基簡字第795 號判決判處拘役40日確定；於98年間
    復犯竊盜案件，經本院以99年度易緝字第13號判決判處有期
    徒刑8月確定，且均經執行完畢，竟自95年11月間起至99年9
    月間止，前後近4 年時間，先後犯下如附表所示16次竊取犯
    行，顯見其不知悔改，復參酌被告於99年9 月17日因另案通
    緝到案後於警詢時供稱：通緝期間均居住在工地或睡在基隆
    火車站貨物出入口處附近或海洋廣場旁的商店屋簷下，無固
    定工作，且無固定經濟來源，平日係靠打零工及釣墨魚販售
    以賺取生活費，竊盜所得係要用以租房子及平時開銷使用等
    語（見99偵447 號卷第10頁、第13至第14頁），顯見被告於
    經濟困窘時，即以竊盜作為其謀取生活費之方法，從而，其
    有竊盜犯之犯罪習慣甚明，並具有社會危險性，爰依竊盜犯
    贓物犯保安處分條例第3條第1項規定，併予宣告於刑之執行
    前，令入勞動場所強制工作3年。
三、關於沒收及不予宣告沒收之說明：
  (一)被告持以犯如附表編號２、３、５、８、１０、所示竊盜罪
    之螺絲起子未據扣案，無從知悉是否滅失，復查無被告有持
    以再犯竊盜罪之證據，縱將之宣告沒收，亦無從制止被告再
    犯竊盜罪，是為免將來執行困難，爰不予宣告沒收。
  (二)被告供稱扣案紅色及黑色把手之螺絲起子各1 支、增加旋轉
    力之黑色把手1支及尖嘴鉗1支（臺北縣政府警察局瑞芳分局
    執行扣押者），均係其所有預備供竊盜用之工具，且實際上
    係持黑色把手螺絲起子（加裝增加旋轉力之黑色把手），著
    手竊取如附表編號所示被害人張景芳車內財物未遂，爰依
    刑法第38條第1項第2款規定，在被告所犯如附表編號所示
    竊盜罪項下宣告沒收之。至員警同案扣得之背包1 只、被告
    國民身分證1張、行動電話3支（諾基亞2支、ANYCALL 1支）
    及項鍊1 條等物，雖亦均係被告所有，然查與本案犯罪事實
    無涉，且查無其他沒收依據，依法均不得予以沒收，附此敘
    明。
  (三)被告供稱扣案之螺絲起子及汽車鎖匙各1 支（基隆市警察局
    第四分局中華路派出所員警執行扣押者），均係其所有供竊
    取如附表編號、、所示被害人葉帝佑、蔡蓁蓁及張誌
    偉等人所有財物之用，爰依刑法第38條第1項第2款規定，在
    被告所犯如附表編號、、所示之竊盜罪項下，宣告沒
    收之。
據上論斷，應依刑事訴訟法第284 條之1 、第299 條第1 項前段
、第300 條，刑法第320 條第1 項、第321 條第1 項第3 款、第
2 頁、第25條第2 項、第47條第1 項、第62條前段、第51條第5
款、第38條第1 項第2 款，竊盜犯贓物犯保安處分條例第3 條第
1 項，刑法施行法第1 條之1，判決如主文。
本案經檢察官李辛茹到庭執行職務
中    華    民    國    99    年    12    月    3    日
                    刑事第二庭  法  官   劉桂金
以上正本證明與原本無異。
如不服本判決應於收受送達後10日內向本院提出上訴書狀，並應
敘述具體理由；其未敘述上訴理由者，應於上訴期間屆滿後20日
內向本院補提理由書(均須按他造當事人之人數附繕本)「切勿逕
送上級法院」。
中    華    民    國    99    年    12    月    3    日
                                書記官   劉如純
附錄本案論罪法條：
刑法第320 條第1 項
意圖為自己或第三人不法之所有，而竊取他人之動產者，為竊盜
罪，處5 年以下有期徒刑、拘役或5 百元以下罰金。
刑法第321 條第1 項第3 款、第2 項
犯竊盜罪而有左列情形之一者，處6 月以上、5 年以下有期徒刑
：
一、於夜間侵入住宅或有人居住之建築物、船艦或隱匿其內而犯
    之者。
二、毀越門扇、牆垣或其他安全設備而犯之者。
三、攜帶兇器而犯之者。
四、結夥三人以上而犯之者。
五、乘火災、水災或其他災害之際而犯之者。
六、在車站或埠頭而犯之者。
前項之未遂犯罰之。
附表
 ┌─┬────┬────────────────┬──────────┬───────┐
 │編│竊盜時間│竊盜之手法及竊得財物（單位：新台│證                據│罪名及應處刑罰│
 │號├────┤幣元）                          │                    │              │
 │  │竊盜地點│                                │                    │              │
 │  ├────┤                                │                    │              │
 │  │被害人  │                                │                    │              │
 ├─┼────┼────────────────┼──────────┼───────┤
 │１│95.11.26│黃國恩基於意圖為自己不法所有之竊│1.被告黃國恩之供述：│黃國恩竊盜，累│
 │  │上午6時 │盜犯意，於左列時間、地點，趁無人│(1)警詢【99偵747號卷 │犯，處有期徒刑│
 │  │許      │注意管理之際，徒手開啟施萬賀所有│  第10頁】          │肆月。        │
 │  │        │之CZ-6025 號自用小客車車門（車門│2.證人施萬賀之證述：│              │
 │  ├────┤未上鎖），再以不詳方式，啟動該車│(1)警詢【同上偵卷第31│              │
 │  │基隆市中│，而竊得該車及車內施萬賀所有之勾│  至33頁】          │              │
 │  │正區北寧│具約10餘支及電動工具3 支（合計價│3.內政部警政署刑事警│              │
 │  │路平浪橋│值共約10餘萬元）。嗣經施萬賀報警│  察局98年12月21日刑│              │
 │  │旁      │處理後，經警於95年12月3 日下午3 │  醫字第0980176596號│              │
 │  │        │時30分許，在臺北縣萬里鄉溪底村風│  鑑驗書【同上偵卷第│              │
 │  │        │櫃嘴涼亭旁尋獲上開施萬賀失竊之自│  5 至7 頁】        │              │
 │  │        │用小客車，並自該車扣得吸管1 支，│4.車輛失竊、尋破獲電│              │
 │  │        │送請內政部警察署進行DNA 採集及建│  腦資料【同上偵卷第│              │
 │  │        │檔，嗣該局因另案採得黃國恩唾液，│  34至35頁】        │              │
 │  │        │檢驗其DNA 型別並予以建檔，發現自│                    │              │
 │  ├────┤上開吸管所採集之DNA 型別與該局檔│                    │              │
 │  │施萬賀  │存黃國恩DNA 型別相符，因而查悉上│                    │              │
 │  │        │情。                            │                    │              │
 ├─┼────┼────────────────┼──────────┼───────┤
 │２│96.12.01│黃國恩基於意圖為自己不法所有之竊│1.被告黃國恩之供述：│黃國恩攜帶凶器│
 │  │晚間10時│盜犯意，於左列時間、地點，趁李定│(1)警詢【99偵747號卷 │竊盜，累犯，處│
 │  │30分許  │芳將所有之Q5-9311 號自用小客車（│  第14頁】          │有期徒刑柒月。│
 │  │        │價值150,000 元）停放在該處，而疏│(2)偵訊【99偵緝384號 │              │
 │  ├────┤未注意管理之際，以所有之於客觀上│  卷第3至5頁】      │              │
 │  │基隆市信│對人之生命、身體足以構成危險，而│2.證人李定芳之證述：│              │
 │  │義區深美│外型類似黃國恩於99年9 月17日為警│(1)警詢【99偵716號卷 │              │
 │  │街82號前│扣得之經將尖端磨尖之一字型螺絲起│  第16至17頁、99偵74│              │
 │  ├────┤子之兇器（未據扣案，外觀類如基隆│  7號卷第36至37頁】 │              │
 │  │李定芳  │地檢署99年度偵字第4476號卷第40頁│3.棄置現場勘查採證照│              │
 │  │        │所附照片），撬毀李定芳上開自用小│  片【99偵緝382號卷 │              │
 │  │        │客車車門門鎖（毀損部分未據告訴）│  第35至39頁】      │              │
 │  │        │，竊得李定芳上開自用小客車。嗣經│4.內政部警政署刑事警│              │
 │  │        │李定芳報警處理後，為警於97年1 月│  察局98年12月21日刑│              │
 │  │        │1日中午，在臺北縣瑞芳鎮九份派出 │  醫字第0980176596號│              │
 │  │        │所轄區（即新臺2線74公里處）附近 │  鑑驗書、臺北縣政府│              │
 │  │        │，尋得李定芳上開失竊之自用小客車│  警察局鑑驗書【99偵│              │
 │  │        │，且經警在該自用小客車內前座煙蒂│  716 號卷第20-22 頁│              │
 │  │        │盒上，採得煙蒂1支，送請臺北縣政 │  】                │              │
 │  │        │府警察局採集DNA並建檔，嗣內政部 │5.臺北縣政府警察局97│              │
 │  │        │刑事警察局因另案採得黃國恩唾液，│  年7 月15日北縣警鑑│              │
 │  │        │檢驗其DNA型別並予以建檔，發現自 │  字第0970093010號鑑│              │
 │  │        │上開煙蒂所採集之DNA型別，與該局 │  驗書、98年1 月9 日│              │
 │  │        │檔存黃國恩DNA型別相符，因而查悉 │  北縣警鑑字第098000│              │
 │  │        │上情。                          │  3837號鑑驗書、97年│              │
 │  │        │                                │  1 月2 日北縣警瑞刑│              │
 │  │        │                                │  字第0970121539號鑑│              │
 │  │        │                                │  驗書【99年偵716 號│              │
 │  │        │                                │  卷第27-28 頁、第32│              │
 │  │        │                                │  、 第43頁】       │              │
 │  │        │                                │6.車輛失竊、尋破獲電│              │
 │  │        │                                │  腦資料【99偵747號 │              │
 │  │        │                                │  卷第38至39頁】    │              │
 ├─┼────┼────────────────┼──────────┼───────┤
 │３│97年2 月│黃國恩意圖為自己不法之所有，於左│1.被告黃國恩之供述：│黃國恩攜帶凶器│
 │  │21日晚間│列時間、地點，趁無人注意管理之際│  偵訊【基隆地檢署99│竊盜，累犯，處│
 │  │7 時許  │，以所有之於客觀上對人之生命、身│  年度偵緝字第433 號│有期徒刑柒月。│
 │  ├────┤體足以構成危險，而外型類似黃國恩│  卷第35至第36頁】  │              │
 │  │臺北縣坪│於99年9 月17日為警扣得之經將尖端│2.證人陳家治之證述：│              │
 │  │林鄉坪林│磨尖之一字型螺絲起子之兇器（未據│  警詢【臺北地檢署99│              │
 │  │村水柳腳│扣案，外觀類如基隆地檢署99年度偵│  偵4976號卷第4至5頁│              │
 │  │路段    │字第4476號卷第40頁所附照片），撬│  】                │              │
 │  ├────┤毀陳家治所有之FT-4506 號自用小客│3.內政部警政署刑事警│              │
 │  │陳家治  │車門鎖（毀損部分未據告訴），竊得│  察局98年12月21日刑│              │
 │  │        │上開陳家治所有之自用小客車。嗣員│  醫字第0980176596號│              │
 │  │        │警於同年3 月1 日下午1 時許，在臺│  鑑驗書【同臺北地檢│              │
 │  │        │北縣土城市○○路85之2 號前尋獲上│  署偵查卷第6 至第8 │              │
 │  │        │開陳家治失竊之自用小客車，並從該│  頁】              │              │
 │  │        │車副駕駛座後方置物袋扣得米酒保特│4.臺北縣政府警察局97│              │
 │  │        │瓶1 瓶，且將自該米酒保特瓶採得之│  年6 月23日北縣警鑑│              │
 │  │        │DNA 送請臺北縣政府警察局鑑驗並建│  字第0970083365號鑑│              │
 │  │        │檔留存，嗣內政部刑事警察局因另案│  驗書【同臺北地檢署│              │
 │  │        │採得黃國恩唾液，檢驗其DNA 型別並│  偵查卷第9 至第10頁│              │
 │  │        │予以建檔，發現自上開煙蒂所採集之│  】                │              │
 │  │        │DNA 型別，與該局檔存黃國恩DNA 型│5.刑事案件證物採驗紀│              │
 │  │        │別相符，因而查悉上情。          │  錄表【同臺北地檢署│              │
 │  │        │                                │  偵查卷第11頁】    │              │
 │  │        │                                │6.勘察採證同意書    │              │
 │  │        │                                │  【同臺北地檢署偵查│              │
 │  │        │                                │  卷第第12頁】      │              │
 │  │        │                                │7.臺北縣政府警察局土│              │
 │  │        │                                │  城分局證物清單    │              │
 │  │        │                                │  【同臺北地檢署偵查│              │
 │  │        │                                │  卷第13頁】        │              │
 │  │        │                                │8.臺北縣政府警察局車│              │
 │  │        │                                │  輛協尋電腦輸入單  │              │
 │  │        │                                │  【同臺北地檢署偵查│              │
 │  │        │                                │  卷第16頁】        │              │
 │  │        │                                │9.採證照片5張       │              │
 │  │        │                                │  【同臺北地檢署偵查│              │
 │  │        │                                │  卷第31頁至第33頁】│              │
 ├─┼────┼────────────────┼──────────┼───────┤
 │４│97.02.22│黃國恩意圖為自己不法之所有，於左│1.被告黃國恩之供述：│黃國恩竊盜，累│
 │  │晚間6 時│列時間、地點，趁無人注意管理之際│(1)偵訊【99偵緝384號 │犯，處有期徒刑│
 │  │許      │，以不詳方式，敲毀許志剛所有之E7│  卷第3至5頁】      │肆月。        │
 │  │        │-6481 號自用小客車左後小玻璃窗及│2.證人許志剛之證述：│              │
 │  ├────┤右前玻璃窗（毀損部分未據告訴），│(1)警詢【99偵716號卷 │              │
 │  │臺北縣貢│侵入車內，徒手竊取許志剛所有之皮│  第4至5頁、99偵747 │              │
 │  │寮鄉香蘭│夾1 只（內有日盛、匯豐銀行提款卡│  號卷第45至46頁】  │              │
 │  │街34號旁│、信用卡、身分證、機車駕照、重機│3.臺北縣政府警察局受│              │
 │  │空地    │車行照各1 張）、及許志剛管有之翁│  理刑事案件報案三聯│              │
 │  │        │壽禧之運動鞋1 雙、現金數千元及許│  單【99偵747號卷第 │              │
 │  │        │志剛、鄭良德、翁壽禧等3 人之外套│  47頁】            │              │
 │  ├────┤各1 件（價值共約10,000元）得手。│4.遭竊現場勘查採證照│              │
 │  │許志剛  │同日許志剛返回取車時發覺遭竊，旋│  片【99偵緝382號卷 │              │
 │  │        │報警處理，經警至現場採證，在許志│  第23至25頁】      │              │
 │  │        │剛停車處左前輪附近發現煙味濃厚且│5.查證報告【同上偵卷│              │
 │  │        │色澤新穎之煙蒂3 支，送請臺北縣政│  第8頁】           │              │
 │  │        │府警察局採集DNA 並建檔，嗣內政部│6.內政部警政署刑事警│              │
 │  │        │警政署刑事警察局因另案採得黃國恩│  察局98年12月21日刑│              │
 │  │        │唾液，檢驗其DNA 型別並予以建檔，│  醫字第0980176596號│              │
 │  │        │發現自上開3 支煙蒂所採集之DNA 型│  鑑驗書【99偵716 號│              │
 │  │        │別，與內政部警政署刑事警察局檔存│  卷第20至22頁】    │              │
 │  │        │黃國恩DNA 型別相符，因而查悉上情│7.臺北縣政府警察局97│              │
 │  │        │。                              │  年7 月15日北縣警鑑│              │
 │  │        │                                │  字第0970093010號鑑│              │
 │  │        │                                │  驗書【同上偵卷第27│              │
 │  │        │                                │  至28頁】          │              │
 ├─┼────┼────────────────┼──────────┼───────┤
 │５│97.06.06│黃國恩意圖為自己不法之所有，於左│1.被告黃國恩之供述：│黃國恩攜帶凶器│
 │  │中午12時│列時間、地點，趁無人注意管理之際│(1)警詢【99偵747號卷 │竊盜，累犯，處│
 │  │許      │，以所有之於客觀上對人之生命、身│  第10頁】          │有期徒刑柒月。│
 │  │        │體足以構成危險，而外型類似黃國恩│(2)偵訊【99偵緝386號 │              │
 │  ├────┤於99年9 月17日為警扣得之經將尖端│  卷第27頁、99偵緝38│              │
 │  │臺北縣貢│磨尖之一字型螺絲起子之兇器（未據│  4號卷第3至5頁】   │              │
 │  │寮鄉仁和│扣案，外觀類如基隆地檢署99年度偵│2.證人林世強之證述：│              │
 │  │路附近空│字第4476號卷第40頁所附照片），撬│(1)警詢【99偵747號卷 │              │
 │  │地      │毀林世強管有之YM-1772 號自用小客│  第20至22頁】      │              │
 │  │        │車車門鑰匙孔（毀損部分未據告訴）│3.證人羅婉甄之證述：│              │
 │  │        │，以此方式竊得上開林世強所管有之│(1)警詢【99偵903號卷 │              │
 │  │        │自用小客車（車主為林世強之友羅婉│  第4至6頁】        │              │
 │  │        │甄，價值約90,000元），並於拆除該│4.勘查採證同意書【同│              │
 │  │        │車後座之車用汽車音響喇叭1 組（價│  上偵卷第12頁】    │              │
 │  │        │值約1,000 元）後，將該車棄置在基│5.現場勘查採證照片及│              │
 │  │        │隆市安樂區○○○○道路縣市交界處│  現場勘查報告表【同│              │
 │  │        │附近。林世強發覺遭竊後，旋報警處│  上偵卷第13至16、19│              │
 │  ├────┤理，並於97年6 月16日下午4 時許，│  頁】              │              │
 │  │林世強  │為警在上揭棄置地點尋獲前開林世強│6.內政部警政署刑事警│              │
 │  │        │遭竊之車輛，經警至現場採證後，在│  察局鑑驗書【同上偵│              │
 │  │        │林世強失竊車輛之駕駛座下方及右後│  查卷第9至11頁】   │              │
 │  │        │座椅踏墊，採得飲料保特瓶2 瓶，乃│7.基隆市警察局車輛尋│              │
 │  │        │送請內政部警政署刑事警察局檢驗DN│  獲輸入單【同上偵卷│              │
 │  │        │A 型別並建檔，嗣內政部警政署刑事│  第17頁】          │              │
 │  │        │警察局因另案採得黃國恩唾液，檢驗│                    │              │
 │  │        │其DNA 型別並予以建檔，發現自該2 │                    │              │
 │  │        │支保特瓶所採集之DNA型別，與內政 │                    │              │
 │  │        │部警政署刑事警察局檔存黃國恩型別│                    │              │
 │  │        │相符，因而查悉上情。            │                    │              │
 ├─┼────┼────────────────┼──────────┼───────┤
 │６│97.08.07│黃國恩意圖為自己不法之所有，於左│1.被告黃國恩之供述：│黃國恩竊盜，累│
 │  │下午2時 │列時間、地點，趁無人注意管理之際│(1)警詢【99偵747號卷 │犯，處有期徒刑│
 │  │45分許  │，以不詳方式，侵入許智琳所有之DX│  第13頁】          │肆月。        │
 │  │        │-8796 號自用小客車，並啟動引擎而│(2)偵訊【99偵緝384號 │              │
 │  ├────┤竊取之，嗣將該車棄置在臺北縣瑞芳│  卷第3至5頁】      │              │
 │  │桃園縣大│鎮○○路1 號前。許智琳發覺遭後，│2.證人許智琳之證述：│              │
 │  │溪鎮大溪│旋報警處理，並於97年8 月10日上午│(1)警詢【99偵716號偵 │              │
 │  │觀光橋旁│11時30分許，為警在上揭棄置地點尋│  卷第14至15頁】    │              │
 │  │停車場內│獲上開許智琳失竊之自用小客車，且│3.現場勘查採證照片【│              │
 │  │        │在車內正駕駛座座椅正面、副駕駛座│  同上偵卷第41至42頁│              │
 │  ├────┤側面，各採得一處血跡，經送請臺北│  】                │              │
 │  │許智琳  │縣政府警察局檢驗DNA 檢驗並建檔，│4.內政部警政署刑事警│              │
 │  │        │嗣因內政部警政署刑事警察局另案採│  察局98年12月21日刑│              │
 │  │        │得黃國恩唾液，檢驗其DNA 型別並予│  醫字第0980176596號│              │
 │  │        │以建檔，發現自該2 處血跡採集之DN│  鑑驗書【同上偵卷第│              │
 │  │        │A 型別，與該局檔存黃國恩之DNA 型│  20至22頁】        │              │
 │  │        │別相符，因而查悉上情。          │5.臺北縣政府警察局98│              │
 │  │        │                                │  年1 月9 日北縣警鑑│              │
 │  │        │                                │  字第0980003837號鑑│              │
 │  │        │                                │  驗書【同上偵卷第32│              │
 │  │        │                                │  至33頁】          │              │
 ├─┼────┼────────────────┼──────────┼───────┤
 │７│97.08.30│黃國恩意圖為自己不法之所有，於左│1.被告黃國恩之供述：│黃國恩竊盜，累│
 │  │晚間7 時│列時間、地點，趁無人注意管理之際│(1)警詢【99偵747號卷 │犯，處有期徒刑│
 │  │30分許  │，以不詳方式，竊取陳金生所管領（│  第13頁】          │肆月。        │
 │  │        │車主為陳金生之子陳永鎮，價值約5 │(2)偵訊【99偵緝384號 │              │
 │  ├────┤千元）之IM-8207 號自用小客車及車│  卷第3至5頁】      │              │
 │  │臺北縣瑞│內屬陳金生所有之電鑽1 把，後將該│2.證人陳金生之證述：│              │
 │  │芳鎮瑞芳│車棄置在臺北縣貢寮鄉○○村○○街│(1)警詢【99偵716號卷 │              │
 │  │街185之5│71號附近之臺2 線91K 處。嗣陳金生│  第10至13頁】      │              │
 │  │號前    │發覺遭竊，乃報警處理，並於97年8 │3.現場勘查採證照片【│              │
 │  │        │月30日晚間11時20分許，為警在上揭│  同上偵卷第39至40頁│              │
 │  ├────┤棄置地點尋獲上開陳金生所管領之自│  】                │              │
 │  │陳金生  │用小客車，且經警在車內前座靠駕駛│4.內政部警政署刑事警│              │
 │  │        │座之置杯架，扣得使用過之白色塑膠│  察局98年12月21日刑│              │
 │  │        │杯1 個，經採集DNA 後，送請臺北縣│  醫字第0980176596號│              │
 │  │        │政府警察局檢驗並建檔，嗣因內政部│5.臺北縣政府警察局98│              │
 │  │        │警政署刑事警察局另案採得黃國恩唾│  年1 月9 日北縣警鑑│              │
 │  │        │液，檢驗其DNA 型別並予以建檔，發│  字第0980003837號鑑│              │
 │  │        │現自上開白色塑膠杯採得之DNA 型別│  驗書【同上偵卷第32│              │
 │  │        │，與該局檔存黃國恩之DNA 型別相符│  至第33 頁】       │              │
 │  │        │，因而查悉上情。                │                    │              │
 ├─┼────┼────────────────┼──────────┼───────┤
 │８│97.09.20│黃國恩意圖為自己不法之所有，於左│1.被告黃國恩之供述：│黃國恩攜帶凶器│
 │  │下午5時 │列時間、地點，趁無人注意管理之際│(1)警詢【99偵747號卷 │竊盜，累犯，處│
 │  │40分許  │，以所有之於客觀上對人之生命、身│  第8至15頁】       │有期徒刑柒月。│
 │  │        │體足以構成危險，而外型類似黃國恩│(2)偵訊【99偵緝384號 │              │
 │  ├────┤於99年9 月17日為警扣得之經將尖端│  卷第3至5頁】      │              │
 │  │桃園縣龍│磨尖之一字型螺絲起子之兇器（未據│2.證人鄒德芳之證述：│              │
 │  │潭鄉賴華│扣案，外觀類如基隆地檢署99年度偵│(1)警詢【99偵747號卷 │              │
 │  │街附近  │字第4476號卷第40頁所附照片），撬│  第16至17頁】      │              │
 │  │        │毀鄒德芳所管領（車主為鄒德芳之妻│3.車輛失竊、尋破獲電│              │
 │  ├────┤張忠敏，價值約40,000元）之JE-274│  腦資料【同上偵卷第│              │
 │  │鄒德芳  │號自用小客車車門鑰匙孔（毀損部分│  18至19頁】        │              │
 │  │        │未據告訴），侵入車內，再以不詳方│4.內政部警政署刑事警│              │
 │  │        │式，啟動引擎，竊得上開自用小客車│  察局鑑驗書【99偵71│              │
 │  │        │及車內之SONY牌數位相機、皮爾卡登│  6號卷第20至22頁】 │              │
 │  │        │牌行動電話各1 部與若干零錢，而後│5.臺北縣政府警察局98│              │
 │  │        │將該車棄置在臺北縣汐止市○○街6 │  年1 月9 日北縣警鑑│              │
 │  │        │號前。鄒德芳發覺遭竊，旋報警處理│  字第0980003837號鑑│              │
 │  │        │，並於97年9 月22日凌晨5 時50分許│  驗書【同上偵卷第32│              │
 │  │        │，為警在上揭棄置地點尋獲，並在車│  至第33頁】        │              │
 │  │        │內採得飲料瓶及吸管各1 支，經採集│                    │              │
 │  │        │DNA ，送請臺北縣政府警察局檢驗並│                    │              │
 │  │        │建檔，嗣因內政部警政署刑事警察局│                    │              │
 │  │        │另案採得黃國恩唾液，檢驗其DNA 型│                    │              │
 │  │        │別並予以建檔，發現自上開吸管採得│                    │              │
 │  │        │之DNA 型別，與該局檔存黃國恩之DN│                    │              │
 │  │        │A 型別相符，因而查悉上情。      │                    │              │
 ├─┼────┼────────────────┼──────────┼───────┤
 │９│97.10.18│黃國恩意圖為自己不法之所有，於左│1.被告黃國恩之供述：│黃國恩竊盜，累│
 │  │下午3時5│列時間、地點，趁無人注意管理之際│(1)偵訊【99偵緝384號 │犯，處有期徒刑│
 │  │分許    │，以不詳方式，敲毀高泉盛所有之83│  卷第3至5頁】      │肆月。        │
 │  │        │66-KE 號自用小客車之右後小玻璃窗│2.證人高泉盛之證述：│              │
 │  ├────┤及右前玻璃窗（毀損部分未據告訴）│(1)警詢【99偵716號卷 │              │
 │  │臺北縣雙│，竊取車內高泉盛所有之健保卡2 張│  第6至7頁】        │              │
 │  │溪鄉平林│、身分證1 張、三星牌行動電話1 支│3.內政部警政署刑事警│              │
 │  │村平林路│（價值約10,000元）、LV牌皮包1 只│  察局98年12月21日刑│              │
 │  │1號橋旁 │（價值約20,000元）、及現金2,000 │  醫字第0980176596號│              │
 │  │        │元等財物得手。嗣高泉盛發覺遭竊後│  鑑驗書【同上偵卷第│              │
 │  │        │，隨即報警處理，經警在上開高泉盛│  20頁至第22頁】    │              │
 │  ├────┤遭破壞之右前車窗玻璃上採得血跡，│4.臺北縣政府警察局98│              │
 │  │高泉盛  │經採集DNA後，送請臺北縣政府警察 │  年1 月9 日北縣警鑑│              │
 │  │        │局檢驗並建檔，嗣因內政部警政署刑│  字第0980003837號鑑│              │
 │  │        │事警察局另案採得黃國恩唾液，檢驗│  驗書【同上偵卷第32│              │
 │  │        │其DNA型別並予以建檔，發現上開經 │  至33頁】          │              │
 │  │        │警採得之血跡DNA型別，與該局檔存 │5.遭竊現場勘查採證照│              │
 │  │        │黃國恩之DNA型別相符，因而查悉上 │  片【99偵緝382號卷 │              │
 │  │        │情。                            │  第27至29頁】      │              │
 ├─┼────┼────────────────┼──────────┼───────┤
 │１０│97.10.25│黃國恩意圖為自己不法之所有，於左│1.被告黃國恩之供述：│黃國恩攜帶凶器│
 │  │下午3時 │列時間、地點，趁無人注意管理之際│(1)警詢【99偵747號卷 │竊盜，累犯，處│
 │  │許      │，以所有之於客觀上對人之生命、身│  第12頁】          │有期徒刑柒月。│
 │  │        │體足以構成危險，而外型類似黃國恩│(2)偵訊【99偵緝384號 │              │
 │  ├────┤於99年9 月17日為警扣得之經將尖端│  卷第3至5頁】      │              │
 │  │臺北市文│磨尖之一字型螺絲起子之兇器（未據│2.證人楊益清之證述：│              │
 │  │山區新光│扣案，外觀類如基隆地檢署99年度偵│(1)警詢【99偵716號卷 │              │
 │  │路1段74 │字第4476號卷第40頁所附照片），撬│  第8至9頁、99偵747 │              │
 │  │巷1號附 │毀楊益清所有之4609-VG 號自用小客│  號卷第25至26頁】  │              │
 │  │近      │車（價值30,000元）車門鑰匙孔（毀│3.現場勘查採證照片【│              │
 │  ├────┤損部分未據告訴），侵入車輛，再以│  99偵緝382號卷第31 │              │
 │  │楊益清  │不詳方式啟動引擎，竊得上開自用小│  至33頁】          │              │
 │  │        │客車及車內屬楊益清所有之零錢約5 │4.內政部警政署刑事警│              │
 │  │        │、6 百元及釣竿（價值約12,000元）│  察局98年12月21日刑│              │
 │  │        │，之後將該車棄置在臺北縣貢寮鄉和│  醫字第0980176596號│              │
 │  │        │美村和美街71號附近之臺2 線91K 處│  鑑驗書【99偵716 號│              │
 │  │        │。嗣楊益清發覺遭竊後，隨即報警處│  卷第20頁至第22頁】│              │
 │  │        │理，並於97年10月26日下午3 時57分│5.臺北縣政府警察局98│              │
 │  │        │許，為警在上揭棄置地點尋獲上開楊│  年1 月9 日北縣警鑑│              │
 │  │        │益清失竊之自用小客車，並在車內副│  字第0980003837號鑑│              │
 │  │        │駕駛座，扣得戴用過之麻質工作手套│  驗書【同上偵卷第32│              │
 │  │        │1 只，乃送請臺北縣政府警察局進行│  頁至33 頁】       │              │
 │  │        │DNA 鑑驗及建檔，嗣因內政部警政署│6.臺北縣政府警察局車│              │
 │  │        │刑事警察局另案採得黃國恩唾液，檢│  輛尋獲電腦輸入單【│              │
 │  │        │驗其DNA 型別並予以建檔，發現上開│  99偵747號卷第27頁 │              │
 │  │        │經警採得之麻質手套上所含DNA 型別│  】                │              │
 │  │        │，與該局檔存黃國恩之DNA 型別相符│                    │              │
 │  │        │，因而查悉上情。                │                    │              │
 ├─┼────┼────────────────┼──────────┼───────┤
 ││96.10.27│黃國恩意圖為自己不法之所有，於左│1.被告黃國恩之供述：│黃國恩竊盜，累│
 │  │下午2時 │列時間、地點，趁無人注意管理之際│(1)警詢【99偵747號卷 │犯，處有期徒刑│
 │  │50分許  │，以不詳方式，開啟李同麟所有之59│  第11頁】          │肆月。        │
 │  │        │8-BBC 號重型機車（價值50,000元）│(2)偵訊【99偵緝384號 │              │
 │  ├────┤龍頭鎖，再以不詳方式，啟動該機車│  卷第3至5頁】      │              │
 │  │臺北縣石│引擎而竊取之，供己代步之用，之後│2.證人李同麟之證述：│              │
 │  │門鄉草里│將該車棄置在臺北縣貢寮鄉雙玉村下│(1)警詢【99偵716號卷 │              │
 │  │村（及台│雙溪街6 之1 號附近橋上。李同麟發│  第18至19頁、99偵74│              │
 │  │2線34.2 │覺遭竊後，隨即報警處理，並於96年│  7號卷第40至42頁】 │              │
 │  │公里與北│10月29日上午9 時30分許，為警在上│3.現場勘查採證照片【│              │
 │  │20縣道交│揭棄置地點尋獲李同麟失竊之重型機│  99偵緝382號卷第41 │              │
 │  │岔路口）│車，並在該機車腳踏墊上的銀色安全│  至51頁】          │              │
 │  │附近    │帽擋風鏡上，採得檳榔渣及檳榔吐出│4.內政部警政署刑事警│              │
 │  ├────┤物，乃送請臺北縣政府警察局進行DN│  察局98年12月21日刑│              │
 │  │李同麟  │A 鑑驗及建檔，嗣因內政部警政署刑│  醫字第0980176596號│              │
 │  │        │事警察局另案採得黃國恩唾液，檢驗│  鑑驗書【99偵716 號│              │
 │  │        │其DNA 型別並予以建檔，發現上開經│  卷第20至第22頁】  │              │
 │  │        │警採得之檳榔渣及檳榔吐出物所含DN│5.臺北縣政府警察局97│              │
 │  │        │A 型別，與該局檔存黃國恩之DNA型 │  年7 月15日北縣警鑑│              │
 │  │        │別相符，因而查獲上情。          │  字第0970093010號鑑│              │
 │  │        │                                │  驗書【同上偵卷第27│              │
 │  │        │                                │  至第28頁】        │              │
 │  │        │                                │6.車輛失竊、尋破獲電│              │
 │  │        │                                │  腦資料【99偵747號 │              │
 │  │        │                                │  卷第43至44頁】    │              │
 ├─┼────┼────────────────┼──────────┼───────┤
 ││98.11.27│黃國恩意圖為自己不法之所有，於左│1.被告黃國恩之自白：│黃國恩攜帶兇器│
 │  │晚間6 時│列時間、地點，趁無人注意管理之際│(1)偵訊【99偵緝386卷 │竊盜，累犯，處│
 │  │30分許  │，以所有之於客觀上對人之生命、身│  第27頁、99偵緝384 │有期徒刑柒月。│
 │  │        │體足以構成危險，而外型類似黃國恩│  號卷第3至5頁】    │              │
 │  ├────┤於99年9 月17日為警扣得之經將尖端│2.證人吳小如之證述；│              │
 │  │臺北縣雙│磨尖之一字型螺絲起子之兇器（未據│(1)警詢【99偵3132號卷│              │
 │  │溪鄉新基│扣案，外觀類如基隆地檢署99年度偵│  第3至5頁】        │              │
 │  │村新基南│字第4476號卷第40頁所附照片），竊│3.勘查採證同意書【同│              │
 │  │街19號  │得吳小如及渠男友蔡金峰所管領（車│  上偵查卷第11頁】  │              │
 │  ├────┤主為吳小如之母呂素慧）之VO-9201 │4.現場勘查採證照片及│              │
 │  │吳小如  │號自用小客車，而後將該車棄置在臺│  現場採驗紀錄表【同│              │
 │  │        │北縣新店市○○路16巷巷口前。吳小│  上偵卷第17至18、16│              │
 │  │        │如發覺遭竊後，隨即報警處理，並於│  頁】              │              │
 │  │        │98年12月1 日晚間9 時許，經警在上│5.臺北縣政府警察局鑑│              │
 │  │        │揭棄置地點尋獲上開吳小如及蔡金峰│  驗書【同上偵卷第12│              │
 │  │        │失竊之自用小客車，且自放置在駕駛│  至13頁】          │              │
 │  │        │座旁之中間置物箱之大麴酒瓶瓶口、│6.臺北縣政府警察局車│              │
 │  │        │左前車門內側及手剎車處，採得唾液│  輛協尋、尋獲電腦輸│              │
 │  │        │及血跡，送請臺北縣政府警察局進行│  入單【同上偵卷第9 │              │
 │  │        │DNA 鑑驗及比對，與內政部警政署刑│  頁至第10 頁】     │              │
 │  │        │事警察局檔存黃國恩之DNA 型別相符│                    │              │
 │  │        │，因而查獲上情。                │                    │              │
 ├─┼────┼────────────────┼──────────┼───────┤
 ││99.05.25│黃國恩於左列時間、地點，趁無人注│1.被告黃國恩之自白：│黃國恩攜帶凶器│
 │  │下午3時 │意管理之際，攜帶所有之於客觀上足│(1)偵訊【99偵緝384號 │竊盜，未遂，累│
 │  │許      │以對人之生命、身體造成危險之兇器│  卷第3至5頁、99偵緝│犯，處有期徒刑│
 │  │        │螺絲起子2 支（紅、黑把手各1 支，│  386卷第27頁】     │肆月。扣案之螺│
 │  ├────┤另扣得增加旋轉力之黑色把手1 支）│2.證人張景芳之證述：│絲起子貳支、黑│
 │  │臺北縣貢│，尖嘴鉗1 支，並以所攜帶之黑色把│(1)警詢【99偵3307號卷│色把手壹支及尖│
 │  │寮鄉福隆│手螺絲起子（加裝增加旋轉力之黑色│  第10至13頁】      │嘴鉗1 支，均沒│
 │  │村挖子港│把手），敲毀張景芳所有之LF-1403 │3.臺北縣政府警察局99│收之。        │
 │  │旁      │號自用小客車車門鎖（毀損部分未據│  年7 月14日北縣警鑑│              │
 │  │        │告訴），侵入車內，著手翻找財物，│  字第0990111430號鑑│              │
 │  ├────┤適為在100 公尺外釣魚之張景芳發覺│  驗書【同上偵卷第66│              │
 │  │張景芳  │，及時趕回制止，黃國恩始未能逞其│  頁】              │              │
 │  │        │竊盜之行為。嗣因黃國恩向張景芳求│4.現場勘查採證照片【│              │
 │  │        │情，張景芳遂於警抵達前，讓黃國恩│  99偵緝382號偵卷第 │              │
 │  │        │離去，員警據報到現場時僅扣得黃國│  10至16頁】        │              │
 │  │        │恩遺留在現場之背包1 只，內裝有螺│5.台北縣政府警察局瑞│              │
 │  │        │絲上開螺絲起子2 支（紅、黑把手各│  芳分局扣押筆錄及扣│              │
 │  │        │1支 ）、增加旋轉力之黑色把手1 支│  押物品目錄表【99偵│              │
 │  │        │、尖嘴鉗1 支，黃國恩身分證1 張、│  3307號卷第16至第19│              │
 │  │        │行動電話3 具（諾基亞2 支、ANYCAL│  頁】              │              │
 │  │        │L1支）及項鍊1 條等物，嗣經警自扣│                    │              │
 │  │        │案之項鍊所採集之DNA送請臺北縣政 │                    │              │
 │  │        │府警察局鑑驗結果，與內政部警政署│                    │              │
 │  │        │檔存黃國恩型別相符，且因扣得黃國│                    │              │
 │  │        │恩之國民身分證，因而查悉上情。  │                    │              │
 ├─┼────┼────────────────┼──────────┼───────┤
 ││99.09.16│黃國恩意圖為自己不法之所有，於左│1.被告黃國恩之自白：│黃國恩攜帶凶器│
 │  │下午3、4│列時間、地點，趁無人注意管理之際│(1)警詢【99偵緝386號 │竊盜，累犯，處│
 │  │時許    │，以所有之於客觀上足以對人之生命│  卷第5至12頁】     │有期徒刑肆月。│
 │  │        │、身體造成危險之兇器螺絲起子1 支│(2)偵訊【同上偵卷第25│扣案之螺絲起子│
 │  ├────┤，撬毀葉帝佑所有之CP-1636 號自用│  至27頁、99偵緝384 │及汽車鎖匙各壹│
 │  │基隆市北│小客車車門鎖（毀損部分未據告訴）│  號卷第3至5頁】    │支，均沒收之。│
 │  │寧路154 │，侵入車內，並以不詳方式啟動該車│2.證人葉帝佑之證述：│              │
 │  │巷內    │後，再將所有之鑰匙1支插入該車啟 │(1)警詢【99偵4476號卷│              │
 │  │        │動鎖，以掩人耳目，以此方式竊得該│  第16至18頁】      │              │
 │  │        │車，並將之駛離現場，嗣於拆除車內│3.失車案件基本資料詳│              │
 │  ├────┤衛星導航及不詳數目之零錢後，將該│  細畫面報表【同上偵│              │
 │  │葉帝佑  │車棄置在臺北縣萬里鄉野柳漁港內。│  卷第33頁】        │              │
 │  │        │嗣黃國恩於99年9月17日2時許，因另│4.棄置現場照片【99偵│              │
 │  │        │案為基隆市警察局第四分局中華路派│  4476號卷第41至42頁│              │
 │  │        │出而巡佐林志祥在基隆市中山區中山│  】                │              │
 │  │        │二路25號前緝獲，並扣得上開黃國恩│5.基隆市警察局第四分│              │
 │  │        │所有而用以竊盜所用之螺絲起子及鑰│  局中華路派出所扣押│              │
 │  │        │匙各1支，嗣黃國恩在中華路派出所 │  筆錄及扣押證物一覽│              │
 │  │        │接受林志祥巡佐詢問時，主動供出此│  表【同上偵卷第28至│              │
 │  │        │部分竊盜行為，並接受裁判，因而查│  第31頁】          │              │
 │  │        │悉上情。                        │6.螺絲起子及鑰匙各1 │              │
 │  │        │                                │  支。              │              │
 ├─┼────┼────────────────┼──────────┼───────┤
 ││99.09.17│黃國恩意圖為自己不法之所有，於左│1.被告黃國恩之自白：│黃國恩攜帶凶器│
 │  │凌晨3、4│列時間、地點，趁無人注意管理之際│(1)警詢【99偵緝386號 │竊盜，累犯，處│
 │  │時許    │，以編號所示之於客觀上足以對人│  卷第5至12頁】     │有期徒刑柒月。│
 │  │        │之生命、身體造成危險之兇器螺絲起│(2)偵訊【同上偵卷第25│扣案之螺絲起子│
 │  ├────┤子1 支，撬毀蔡蓁蓁所有之5473-VA │  至27頁、99偵緝384 │及汽車鎖匙各壹│
 │  │臺北縣金│號自用小客車左前車門車鎖（毀損部│  號卷第3至5頁、99偵│支，均沒收之。│
 │  │山鄉野柳│分未據告訴），侵入車內，並以不詳│  4476號卷第112頁】 │              │
 │  │漁港D006│方式啟動該車後，再將所有之鑰匙1 │2.證人蔡蓁蓁之證述：│              │
 │  │碼頭附近│支插入該車啟動鎖，以掩人耳目，以│(1)警詢【99偵4476號卷│              │
 │  │        │此方式竊得該車及車內之小冰箱1個 │  第19至20頁】      │              │
 │  ├────┤、釣魚用假魚餌1批、手電筒1支、梳│3.竊取現場照片【同上│              │
 │  │蔡蓁蓁  │子1個、釣魚布線1捆、拔毛器1個、 │  偵卷第41至43頁】  │              │
 │  │        │鉗子1支、鐵絲1捆、髮飾1支、起子1│4.臺北縣警察局車輛協│              │
 │  │        │把、打火機4個及原子筆3支（價值共│  尋電腦輸入單、基隆│              │
 │  │        │約5,000元），而後將該車棄置在基 │  市政府警察局車輛尋│              │
 │  │        │隆市中山區○○○路51巷口。嗣黃國│  獲電腦輸入單【同上│              │
 │  │        │恩於99年9月17日下午2時許，因另案│  偵卷第34至35頁】  │              │
 │  │        │為基隆市警察局第四分局中華路派出│5.贓物認領保管單【同│              │
 │  │        │而巡佐林志祥在基隆市中山區中山二│  上偵卷第36頁】    │              │
 │  │        │路25號前緝獲，並自黃國恩隨身攜帶│6.基隆市警察局第四分│              │
 │  │        │之背包內扣得前揭黃國恩所有而用以│  局中華路派出所扣押│              │
 │  │        │竊盜之螺絲起子及鑰匙各1支、蔡蓁 │  筆錄及扣押證物一覽│              │
 │  │        │蓁失竊之上開財物及下列編號所示│  表【同上偵卷第28至│              │
 │  │        │張誌偉失竊之財物，因而查悉上情。│  第31頁】          │              │
 │  │        │                                │7.螺絲起子及鑰匙各1 │              │
 │  │        │                                │  支。              │              │
 ├─┼────┼────────────────┼──────────┼───────┤
 ││99.09.17│黃國恩意圖為自己不法之所有，於左│1.被告黃國恩之自白：│黃國恩攜帶凶器│
 │  │上午10時│列時間、地點，趁無人注意管理之際│(1)警詢【99偵緝386號 │竊盜，累犯，處│
 │  │30分許  │，以編號所示之於客觀上足以對人│  卷第5至12頁】     │有期徒刑柒月。│
 │  │        │之生命、身體造成危險之兇器螺絲起│(2)偵訊【同上偵卷第25│扣案之螺絲起子│
 │  ├────┤子1支，撬毀張誌偉所有之3182-DJ號│  至27頁、99偵緝384 │及汽車鎖匙各壹│
 │  │臺北縣瑞│自用小客車右前車門車鎖（毀損部分│  號卷第3至5頁】    │支，均沒收之。│
 │  │芳鎮望古│未據告訴），侵入車內，並以不詳方│2.證人張誌偉之證述：│              │
 │  │車站後方│式啟動該車後，再將所有之鑰匙1支 │(1)警詢【99偵4476號卷│              │
 │  │產業道路│插入該車啟動鎖，以掩人耳目，以此│  第21至23頁】      │              │
 │  │附近    │方式竊得該車及車內屬張誌偉所有之│3.竊取現場照片【同上│              │
 │  │        │LV牌皮包1只（內有現金3,000元、上│  偵卷第44頁】      │              │
 │  ├────┤海、花旗、富邦、渣打、三商美邦、│4.贓物認領保管單【同│              │
 │  │張誌偉  │第一銀行信用卡各1張、中國信託銀 │  上偵卷第37至38頁】│              │
 │  │        │行信用卡2張）黑色拉鍊袋1只（內有│5.基隆市警察局第四分│              │
 │  │        │現金約32,000元、身分證1張、汽車 │  局中華路派出所扣押│              │
 │  │        │及機車駕照各1張、黑色皮夾1個、紫│  筆錄及扣押證物一覽│              │
 │  │        │色名片夾1個、黑色零錢包1個、鎖匙│  表【同上偵卷第28至│              │
 │  │        │1串、筆記本2本、藥膏2瓶、銀色自 │  第31頁】          │              │
 │  │        │動筆1支與面額2萬5千元之即期支票1│6.螺絲起子及鑰匙各1 │              │
 │  │        │張）等財物，而後將該車棄置在基隆│  支。              │              │
 │  │        │市中山區○○○路25號前。嗣黃國恩│                    │              │
 │  │        │於99年9月17日下午2時許，因另案為│                    │              │
 │  │        │基隆市警察局第四分局中華路派出而│                    │              │
 │  │        │巡佐林志祥在基隆市中山區○○○路│                    │              │
 │  │        │25號前緝獲，並自黃國恩隨身攜帶之│                    │              │
 │  │        │背包內扣得前揭黃國恩所有而用以竊│                    │              │
 │  │        │盜之螺絲起子及鑰匙各1支、張誌偉 │                    │              │
 │  │        │上開失竊之財物及上列編號所示蔡│                    │              │
 │  │        │蓁蓁失竊之財物，因而查悉上情。  │                    │              │
 └─┴────┴────────────────┴──────────┴───────┘

司法院資訊處製作；財團法人民間司法改革基金會備份。
